310Edepot - Archives communales déposées de Lure
Archives Départementales de la Haute-Saône
- ARCHIVES MODERNES
  - INSTRUCTION PUBLIQUE-SCIENCES,LETTRES ET ARTS
    - Bibliothèque municipale.-Achat et vente de livres, correspondance, arrêtés du maire (1817-1853, 1892). Monuments historiques.-Renseignement sur les châteaux, abbayes, tombeaux et monuments historiques existant dans la ville de Lure (1868). Description des armes gravées sur la pierre trouvée le 10 septembre 1891, à l'emplacement de l'ancienne porte Bourdieu. Notice biographique (1908) d'Arnould-Claude Gallois, sous-préfet de Lure de 1814 à 1815., 1817-1908; 310 Edepot 153; R6
      CORRESPONDANCE; ARRETE DU MAIRE
      BIBLIOTHEQUE; MONUMENT HISTORIQUE
      GALLOIS (sous-préfet)